【裁判字號】    96,聲,760
【裁判日期】    950523
【裁判案由】    返還擔保金
【裁判全文】
臺灣高雄地方法院民事裁定               96年度聲字第760號
聲  請  人  乙○○
相  對  人  揚田有限公司
法定代理人  甲○○
上列當事人間聲請返還擔保金事件，本院裁定如下：
  主  文
本院民國九十五年度存字第七八七五號提存事件，聲請人所提存
之擔保金新臺幣貳拾萬元，准予返還。
  理  由
一、按訴訟終結後，供擔保人證明已定20日以上期間催告受擔保
    利益人行使權利而未行使者，法院應依供擔保人之聲請，以
    裁定命返還其提存物，民事訴訟法第104 條第1 項第3 款定
    有明文。又按因假處分或假扣押所供之擔保，係為擔保受擔
    保利益人因不當假處分或假扣押所受損害而設。倘執行法院
    已依聲請或依職權實施假處分或假扣押之執行者，則在執行
    法院撤銷其執行程序前，受擔保利益人所受損害仍可能繼續
    發生，損害額既未確定，自無強令其行使權利之理。故在假
    處分或假扣押所供之擔保，供擔保人依民事訴訟法第106 條
    準用同法第104第1項第2 款（舊法）規定，聲請以裁定命返
    還其擔保金之場合，必待假處分或假扣押之執行程序已撤銷
    （如債權人收受假扣押或假處分裁定未逾30日者，應一併聲
    請撤銷該裁定），始得謂與民事訴訟法第104 條第1 項第2
    款所定之「訴訟終結」相當（最高法院民國85年度台抗字第
    645 號、86年度台抗字第53號、87年度台抗字第234 號裁定
    意旨參照）。
二、聲請意旨略以：聲請人乙○○與相對人揚田有限公司間請求
    交還支票事件，聲請人前遵本院95年度裁全字第14550 號民
    事裁定，為擔保假處分曾提供現金新臺幣（下同）20萬元為
    擔保金，並以本院95年度存字第7875號提存事件提存在案。
三、聲請人主張系爭假處分事件因撤銷假處分裁定及撤回假處分
    執行程序而告終結（本院95年度裁全字第516 號），且聲請
    人於訴訟終結後，已聲請本院以96年度聲字第595 號裁定命
    相對人於收受裁定書後21日內行使權利，該裁定書業於96年
    4 月27日送達於相對人收受在案，茲相對人迄今仍未行使利
    ，依首開規定，乃聲請發還擔保金等情，並提出本95年度裁
    全字第14550 號、裁全字第516 號、96年度聲字第595 號等
    各1 件為證，復經本院依職權調取本院95年度存字第7875號
    提存卷宗審核結果屬實，且相對人迄未行使權利之情事，亦
    經本院依職權查證明確，從而聲請人聲請發還擔保金，自無
    不合，應予准許。
四、依民事訴訟法第104條第1 項第3 款，裁定如主文。
中    華    民    國    95    年    5   月      23     日
                  民事第七庭  法  官  柯盛益
上為正本，證明與原本無異。
如不服本裁定應於送達10日內向本院提出抗告狀，並繳納裁判費
新臺幣1,000元。
中    華    民    國    96    年     5    月    23    日
                              書記官  劉法萱


司法院資訊處製作；財團法人民間司法改革基金會備份。
